【裁判字號】    97,重訴,523
【裁判日期】    980626
【裁判案由】    確認重整債權不存在
【裁判全文】
臺灣板橋地方法院民事裁定             97年度重訴字第523號
原      告  雅新實業股份有限公司
                      統一編號.
法定代理人  甲○○
            戊○○
            丙○○
訴訟代理人  李子聿律師
            蔡慧玲律師
            龍毓梅律師
被      告  普騰電子工業股份有限公司
                      統一編號.
法定代理人  乙○○
訴訟代理人  丁○○
上列當事人間請求確認重整債權不存在事件，本院裁定如下：
    主  文
臺灣高等法院本院民國九十七年九月十六日准予本件原告雅新實
業股份有限公司訴訟救助之裁定廢棄。
原告應於收受本裁定送達十日內，補繳第一審裁判費新臺幣伍佰
玖拾柒萬壹仟玖佰貳拾壹元，逾期不繳，即駁回起訴。
    理  由
一、按當事人無資力支出訴訟費用者，依民事訴訟法第107 條規
    定，法院應依聲請准予救助。惟所謂無資力，係指窘於生活
    ，且缺乏經濟上之信用而言（最高法院18年抗字第260 號、
    43年台抗字第152 號判例意旨參照），又當事人力能支出訴
    訟費用而受訴訟救助或其後力能支出者，法院應以裁定撤銷
    救助，並命其補交暫免之費用，此亦為同法第113 條第1 項
    所明定。經查：
（一）本件原告提起訴訟，主張伊無資力支出訴訟費用，而聲請
      訴訟救助，於97年6 月30日經台灣士林地方法院以97年度
      救字第41號裁定駁回原告之聲請，嗣經原告提起抗告，再
      於97年9 月16日經台灣高等法院以97年度抗字第1305號裁
      定廢棄上開台灣士林地方法院裁定，並准予原告訴訟救助
      ，此有上開裁定在卷可稽。
（二）惟本件審理中，兩造已具體取得共識，由被告負擔全部訴
      訟費用，被告亦出具聲明書表示願意負擔本件全部訴訟費
      用，此有原告提出之聲明書1 件在卷為憑，堪認原告已有
      能力支出訴訟費用，合於民事訴訟法第113 條第1 項之情
      形，應予廢棄前准救助之裁定，爰裁定如主文第1 項所示
      。
二、原告起訴未據繳納裁判費，經查，本件原告起訴請求確認被
    告對原告美金2,502 萬3,973 元重整債權不存在，依其起訴
    日中央銀行美金與新台幣兌換匯率30.36 計算，訴訟標的金
    額為新台幣7 億5,972 萬7,820 元，應徵第一審裁判費新台
    幣597 萬1,921 元。茲依民事訴訟法第249 條第1 項但書之
    規定，限原告於收受本裁定送達10日內補繳，逾期不繳，即
    駁回其訴，特此裁定。
中    華    民    國    98    年    6     月    26    日
                  民事第二庭    法  官  連育群
以上正本證明與原本無異
如不服本裁定關於訴訟標的價額之核定，得於收受裁定正本後10
日內向本院提出抗告狀，並繳納抗告裁判費新臺幣1,000元整。
中    華    民    國    98    年    6     月    26    日
                            書記官  溫婷雅


司法院資訊處製作；財團法人民間司法改革基金會備份。
